# 单位分房问题

提问人：jiuzhou010 时间：2019-06-26 11:21:49
陈老师，如果单位分的房子，又按 1 元名义价买回了。是否可以按名义价入账？

回答人：chenyiwei
具体交易背景是什么？当初单位如何取得该房屋，为何分配给职工？当初分配时是否约定在一定情况下单位有权回购？现在实际回购的原因是什么？收回时该房屋的公允价值多大？

提问人：jiuzhou010 时间：2019-07-01 22:08:39
这个房子是在 2000 年左右的时候单位按较低的价格一千元每平米给职工的，该职工离异再婚后，夫妻双方均有单位分的公房，所以就退还了一套，按名义价格 1 块钱。

回答人：chenyiwei
建议简化处理，直接按名义价格 1 元入账，同时加强后续实物管理。